臺灣高雄地方法院刑事判決　　　　　　　九十三年度訴字第二五八四號
　　公　訴　人　臺灣高雄地方法院檢察署檢察官
　　被　　　告　乙○○　男　二.
右列被告因毒品危害防制條例案件，經檢察官提起公訴（九十三年度毒偵字第四一三
三號），本院改依簡式審判程序審理，判決如左：
    主  文
乙○○連續施用第一級毒品，累犯，處有期徒刑拾月。又施用第二級毒品，累犯，處
有期徒刑參月。應執行有期徒刑拾壹月。
    事  實
一、乙○○前因肅清煙毒條例案件，經臺灣高等法院高雄分院以八十七年度上訴字第
    二七五號判決，判處有期徒刑三年二月確定，入監服刑後，於民國八十九年三月
    十四日假釋出獄，嗣因撤銷假釋再度入監服刑，而於九十一年十月三十一日執行
    完畢。又乙○○曾因施用毒品案件，經本院以八十九年度毒聲字第八八七五號裁
    定送觀察、勒戒後，認有繼續施用毒品傾向，而由本院以八十九年度毒聲字第九
    四一○號裁定令入戒治處所施以強制戒治，復經本院以九十年度毒聲字第二八六
    四號裁定停止戒治，於九十年五月三十日出所，並由臺灣高雄地方法院檢察署檢
    察官以九十年度戒毒偵字第一三六五號為不起訴處分確定在案，惟其因前開撤銷
    假釋，在停止戒治後之所餘戒治期間內入監執行徒刑，於九十一年十一月一日釋
    放。詎其仍不知戒絕毒癮，明知海洛因及甲基安非他命，分別經公告列為毒品危
    害防制條例第二條第二項第一款之第一級毒品及同條項第二款之第二級毒品，不
    得非法持有、施用，猶於前開強制戒治執行完畢釋放後五年內，基於施用第一級
    毒品海洛因之概括犯意，於九十三年六月中旬某日起，至同年七月二日止，在位
    於高雄縣彌陀鄉○○路三六號之住處內，以將第一級毒品海洛因摻入香菸內吸食
    之方式，連續施用第一級毒品海洛因多次；復基於施用第二級毒品甲基安非他命
    之犯意，於九十三年七月二日中午在上址施用第二級毒品甲基安非他命一次。嗣
    乙○○因另案為警於九十三年七月六日下午二時十五分許查獲，經其同意採集尿
    液送檢，因而知悉上情。
二、案經高雄縣政府警察局岡山分局報請臺灣高雄地方法院檢察署檢察官偵查起訴。
    理  由
一、按本件被告乙○○所犯係死刑、無期徒刑、最輕本刑為三年以上有期徒刑以外之
    罪，其於準備程序就前揭被訴事實為有罪之陳述，經受命法官告知簡式審判程序
    之旨，並聽取其與公訴人之意見後，本院認無不得或不宜改依簡式審判程序進行
    之處，爰依刑事訴訟法第二百七十三條之一第一項、第二百八十四條之一，裁定
    本件由受命法官獨任進行簡式審判程序，合先敘明。
二、右揭犯罪事實，業據被告乙○○於偵訊及本院審理中坦承不諱，且其於前開為警
    查獲後所採集尿液，經送高雄縣政府衛生局及高雄醫學大學附設中和紀念醫院（
    下稱高醫醫院）檢驗結果，分別係呈嗎啡及甲基安非他命陽性反應、嗎啡及可待
    因陽性反應，有高雄縣政府衛生局九十三年七月十五日九三煙檢字第一四五四號
    煙毒尿液檢驗成績書及高醫醫院九十三年八月十七日第９３０８—１２６號濫用
    藥物尿液檢驗報告在卷可稽，則被告前開自白顯與事實相符，堪以採信。雖前開
    高醫醫院檢驗結果，關於安非他命與甲基安非他命部分係呈陰性反應，惟按，尿
    液檢驗之結果受到許多因素影響，諸如檢體簽收、處理、分析、文件處理及各檢
    驗單位所訂定之ＣＵＴＯＦＦＶＡ—ＬＵＥ（閾值）、使用檢驗儀器之精確度或
    檢驗所使用之方法不同等，均會影響到最後結果之判讀，而依前開高醫醫院檢驗
    報告所示，其所使用之儀器可驗出之最低濃度為安非他命８０ｎｇ／ｍｌ、甲基
    安非他命８０ｎｇ／ｍｌ，而其判定為安非他命陽性檢體之標準，為檢驗尿液中
    含安非他命濃度大於或等於５００ｎｇ／ｍｌ，判定為甲基安非他命陽性檢體之
    標準，則為檢驗尿液中含甲基安非他命濃度大於或等於５００ｎｇ／ｍｌ且含安
    非他命濃度大於或等於２００ｎｇ／ｍｌ，可知，並非檢驗尿液中一旦含有甲基
    安非他命或安非他命，為本件檢驗之高醫醫院即得驗出，亦非其一旦驗出尿液中
    含有甲基安非他命或安非他命，即會作出係陽性檢體之判定，因之，無法僅以上
    開檢驗報告結果，謂被告受檢尿液係呈安非他命與甲基安非他命陰性反應，即得
    認定被告未施用第二級毒品甲基安非他命，況參以被告於偵訊及本院審理中均自
    承：伊僅有於九十三年七月二日中午施用甲基安非他命一次等語，則被告為警於
    九十三年七月六日查獲、採尿時，距其施用甲基安非他命之時已有四日，加之其
    僅有施用一次甲基安非他命，其所採集尿液中之此一毒品濃度自亦甚低，與前開
    高醫醫院檢驗報告之結果即難謂有所矛盾，故無法僅以此一檢驗報告即推翻上開
    其他積極證據之證明力，而遽為被告無施用第二級毒品甲基安非他命之認定，附
    此敘明。而被告前因施用毒品案件，經本院以八十九年度毒聲字第八八七五號裁
    定送觀察、勒戒後，認有繼續施用毒品傾向，而由本院以八十九年度毒聲字第九
    四一○號裁定令入戒治處所施以強制戒治，復經本院以九十年度毒聲字第二八六
    四號裁定停止戒治，於九十年五月三十日出獄，並由臺灣高雄地方法院檢察署檢
    察官以九十年度戒毒偵字第一三六五號為不起訴處分確定在案，惟其因另案遭撤
    銷假釋，在停止戒治後之所餘戒治期間內入監執行徒刑，於九十一年十一月一日
    釋放等情，有臺灣高雄地方法院檢察署刑案資料查註紀錄表及臺灣高等法院被告
    全國前案紀錄表在卷可憑。綜上所述，被告於強制戒治執行完畢釋放後，五年內
    再犯施用第一級毒品海洛因及第二級毒品甲基安非他命之犯行至明，本件事證明
    確，被告犯行堪以認定。
三、按海洛因及甲基安非他命，分別係毒品危害防制條例第二條第二項第一款所稱之
    第一級毒品及同條項第二款所稱之第二級毒品，故核被告乙○○所為，係犯該條
    例第十條第一項之施用第一級毒品罪及同條第二項之施用第二級毒品罪。被告持
    有第一級毒品海洛因及第二級毒品甲基安非他命後，進而施用，其持有之低度行
    為均應為施用之高度行為所吸收，不另論罪。又被告先後多次施用第一級毒品海
    洛因犯行，時間緊接，犯罪構成要件相同，顯係基於概括犯意為之，應依連續犯
    之規定論以一罪，並加重其刑。被告所犯上開二罪間，犯意各別、行為互殊，觸
    犯構成要件相異之罪名，自應分論併罰。被告前因肅清煙毒條例案件，經臺灣高
    等法院高雄分院以八十七年度上訴字第二七五號判決，判處有期徒刑三年二月確
    定，入監服刑後，於八十九年三月十四日假釋出獄，嗣因撤銷假釋再度入監服刑
    ，而於九十一年十月三十一日執行完畢等情，有前開臺灣高等法院被告全國前案
    紀錄表及臺灣高雄地方法院檢察署被告之刑案資料查註紀錄表在卷可稽，其受有
    期徒刑執行完畢，五年內再犯本件最重本刑為有期徒刑以上之罪，為累犯，應依
    刑法第四十七條規定加重其刑，並就連續施用第一級毒品罪部分遞加重之。爰審
    酌被告經強制戒治後，尚未能戒絕毒癮，足證前開保安處分措施實難矯治其惡性
    ，惟念及其犯後坦承罪行，態度良好，而所犯係為自戕行為，尚未對他人造成實
    害等一切情狀，分別量處如主文所示之刑，並定應執行之刑，以資懲儆。
據上論斷，應依刑事訴訟法第二百七十三條之一第一項、第二百八十四條之一、第二
百九十九條第一項前段，毒品危害防制條例第十條第一項、第二項，刑法第十一條前
段、第五十六條、第四十七條、第五十一條第五款，判決如主文。
本案經檢察官甲○○到庭執行職務。
中　　　華　　　民　　　國　　　九十三　  年　　十二　　月　  三十一　　日
                                  臺灣高雄地方法院刑事第六庭
                                      法　官  陳君杰
右正本證明與原本無異。
如不服本判決，應於判決送達後十日內，向本院提出上訴狀。
                                      書記官  陳昱良
中　　　華　　　民　　　國　　　九十三　  年　　十二　　月　  三十一　　日
附錄本判決論罪科刑法條全文：
毒品危害防制條例第十條第一項
施用第一級毒品者，處六月以上五年以下有期徒刑。
施用第二級毒品者，處三年以下有期徒刑。
